【裁判字號】    98,訴,464
【裁判日期】    980626
【裁判案由】    偽造有價證券等
【裁判全文】
臺灣基隆地方法院刑事判決               98年度訴字第464號
公  訴  人  臺灣基隆地方法院檢察署檢察官
被      告  丙○○
指定辯護人  本院公設辯護人甲○○
上列被告因偽造有價證券等案件，經檢察官提起公訴（97年度偵
緝字第533號）本院判決如下︰
    主  文
丙○○意圖供行使之用，而偽造其他有價證券，處有期徒刑壹年
拾月，偽造之本票（票號為429577號、429579號）共貳張，偽造
之「泉鼎企業有限公司」、「吳亞曼」印章各壹枚，於泉鼎企業
有限公司場地租賃契約書承租人欄、同意書承租人欄及本票（票
號各為429577號、429579號）發票人欄上偽造之「泉鼎企業有限
公司」、「吳亞曼」印文各壹枚（合計共捌枚）均沒收；又行使
偽造私文書，足以生損害於他人，處有期徒刑肆月，減為有期徒
刑貳月，於支票票號PU0000000、PU0000000號背面偽造之「泉鼎
企業有限公司」、「吳亞曼」印文各壹枚（合計共貳枚）均沒收
。應執行有期徒刑壹年拾壹月。偽造之本票（票號為429577號、
429579 號）共貳張，偽造之「泉鼎企業有限公司」、「吳亞曼
」印章各壹枚，於泉鼎企業有限公司場地租賃契約書承租人欄、
同意書承租人欄及本票（票號各為429577號、429579號）發票人
欄、支票票號PU0000000、PU0 000000號背面偽造之「泉鼎企業
有限公司」、「吳亞曼」印文各壹枚（合計共拾枚）均沒收。
    事  實
一、丙○○意圖為自己不法之利益，未經泉鼎企業有限公司（下
    稱泉鼎公司）之同意或授權，先擅自以泉鼎公司名義出面與
    汶宏企業有限公司（下稱汶宏公司）商訂承租東岸停車場1
    樓場地事宜，並使雙方達成承租東岸停車場1樓場地，供作
    「2007年年貨大街活動」使用之協議，期間自96年2月12日
    零時起，迄3月4日24時止，共21天，租金每日新臺幣（下同
    ）3萬8千元，21日租金合計79萬8千元；繼而在接續於繕打
    完成之泉鼎公司場地租賃契約書及同意書承租人（乙方）處
    ，蓋上其於不詳時地盜刻之泉鼎公司及「吳亞曼」的印章，
    又另接續於票號429577號、面額30萬元、到期日96年2月12
    日、發票日96年2月8日及票號429579號、面額49萬8千元、
    到期日96年2月22日、發票日96年2月8日之2紙本票發票人處
    ，蓋上其上揭盜刻之泉鼎公司及「吳亞曼」的印章；再於96
    年2月8日，持上開偽造之租賃契約書及同意書各1紙、本票2
    紙，至東岸停車場交付與汶宏公司，使汶宏公司誤信係泉鼎
    公司承租而完成正式之書面簽約，足生損害於泉鼎公司及汶
    宏公司。嗣96年2月12日本票屆期未獲付款，汶宏公司為確
    保租金債權，要求丙○○交付公司支票，詎其為圖繼續使用
    承租之場地利益，竟另行起意，接續於發票人為黃忠仁（本
    署另行通緝中），付款人為台北區中小企業銀行，票號分別
    為PU0000000、PU0000000號，面額分別為30萬及49萬8千元
    ，發票日為96年2月16日及2月22日之2紙已拒絕往來支票之
    背面，盜蓋上開泉鼎公司及「吳亞曼」之印章，並於96年2
    月19日持上開有偽造泉鼎公司及「吳亞曼」背書之支票2紙
    交付予汶宏公司，致汶宏公司，不疑有他，使其繼續使用承
    租之場地，足生損害於泉鼎公司及汶宏公司。
二、案經汶宏公司訴請臺灣基隆地方法院檢察署檢察官偵查起訴
    。
    理由
一、訊據被告丙○○於本院審理時坦承上揭犯行，核與告訴代理
    人何松男於偵查時指訴內容及泉鼎公司負責人吳亞蔓、經理
    黃瑞福於偵查時證述之內容相符，且有泉鼎企業有限公司場
    地租賃契約書、同意書、本票及支票（均影本）、永豐商業
    銀行延平分行96年11月14日永豐銀延平分行（96）字第0013
    8號函附卷可參，被告之自白與事實相符，可以採信。本案
    事證明確，應依法論科。
二、核被告於96年2月8日所為，係犯刑法第201第1項之偽造有價
    證券罪、刑法第216條、第210條之行使偽造私文書罪及刑法
    第339條第2項之詐欺得利罪；其於96年2 月19日所為，係犯
    刑法第216條、第210條之行使偽造私文書罪。被告接續偽造
    2紙本票、接續偽造2紙支票背書及接續偽造契約書、同意書
    之行為，均係出於同一犯意，且密接為之，均應各論以一行
    為。又被告行使偽造有價證券之輕行為，應為偽造有價證券
    之重行為所吸收，不另論罪。又偽造私文書之低度行為應為
    行使私文書之高度行為所吸收，不另論罪。被告於96年2 月
    8日所犯刑法第201第1 項之偽造有價證券罪、刑法第216條、
    第210條之行使偽造私文書罪及刑法第339條第2 項之詐欺得
    利罪間，係以一行為觸犯上開罪名之想像競合犯，應從一重
    論以偽造有價證券罪。其所犯偽造有價證券罪、及行使偽造
    私文書罪間，犯意各別，行為互異，為數犯行，應分論併罰
    。又被告所犯偽造有價證券罪之法定最低刑為有期徒刑3 年
    ，然因被告坦承犯行，所得之利益約為80餘萬元，本院認宣
    告法定最低處之刑猶嫌過重，其犯罪之情狀尚非全無可憫之
    處，應依刑法第59餘之規定，減輕其刑。爰審酌被告犯罪之
    動機、目的係為承租場地作為活動使用，卻未經泉鼎公司許
    可而以其名義與汶宏公司締約、開票之手段，造成汶宏公司
    因活動取得之票據均未獲兌現，損失達八十萬元，惟被告於
    本院審理時坦承犯行之態度等一切情狀，分別量處如主文所
    示之宣告刑，又被告所為96年2 月19日行使偽造私文書部分
    係在96年4月24日以前，應依九十六年罪犯減刑條例第2條第
    1項第3款之規定減輕其刑，至被告偽造有價證券部分，核與
    減刑規定不符，不予減刑，並定其應執行之刑。至於被告偽
    造之本票（票號為429577號、429579號）為有價證券，應依
    刑法第205 條宣告沒收之；偽造之「泉鼎企業有限公司」、
    「吳亞曼」印章各1 枚，於泉鼎企業有限公司場地租賃契約
    書承租人欄、同意書承租人欄及本票（票號各為429577號、
    429579號）發票人欄、支票票號PU0000000、PU0000000號背
    面偽造之「泉鼎企業有限公司」、「吳亞曼」印文各1枚（
    合計共10枚），應依刑法第219條宣告沒收之。
據上論斷，應依刑事訴訟法第299條第1項前段，刑法第201 條第
1項、第216條、第210條、第339條第2 項、第55條、第59條、第
51條第5款、第205條、第219條、刑法施行法第1 條之1、中華民
國九十六年罪犯減刑條例第2條第1項第3款、第7條、第11條，判
決如主文。
本案經檢察官乙○○到庭執行職務。
中    華    民    國    98    年    6    月    26    日
                  刑事第四庭審判長法  官    齊  潔
                                  法  官    周霙蘭
                                  法  官    何怡穎
以上正本證明與原本無異。
如不服本判決應於收受送達後10日內向本院提出上訴書狀，並應
敘述具體理由；其未敘述上訴理由者，應於上訴期間屆滿後20日
內向本院補提理由書 (均須按他造當事人之人數附繕本)「切勿
逕送上級法院」。
中    華    民    國    98    年    6     月    26    日
                                  書記官    王月娥
附錄論罪法條
刑法第201條
意圖供行使之用，而偽造、變造公債票、公司股票或其他有價證
券者，處3 年以上 10 年以下有期徒刑，得併科 3 千元以下罰
金。
行使偽造、變造之公債票、公司股票或其他有價證券，或意圖供
行使之用，而收集或交付於人者，處1年以上7年以下有期徒刑，
得併科3千元以下罰金。
刑法第216條
行使第210條至第215條之文書者，依偽造、變造文書或登載不實
事項或使登載不實事項之規定處斷。
刑法第210條
偽造、變造私文書，足以生損害於公眾或他人者，處5年以下有
期徒刑。
刑法第339條
意圖為自己或第三人不法之所有，以詐術使人將本人或第三人之
物交付者，處 5 年以下有期徒刑、拘役或科或併科 1 千元以下
罰金。
以前項方法得財產上不法之利益或使第三人得之者，亦同。
前二項之未遂犯罰之。


司法院資訊處製作；財團法人民間司法改革基金會備份。
